【裁判字號】    95,抗,256
【裁判日期】    951206
【裁判案由】    拍賣抵押物
【裁判全文】
臺灣高雄地方法院民事裁定               95年度抗字第256號
抗  告  人  甲○○
相  對  人  寶華商業銀行股份有限公司
法定代理人  乙○○
上列抗告人因與相對人寶華商業銀行股份有限公司間拍賣抵押物
強制執行事件，對於中華民國95年10月2 日本院95年度拍字第23
66號裁定提起抗告，本院裁定如下：
    主  文
抗告駁回。
抗告程序費用新台幣壹仟元由抗告人負擔。
    理  由
一、本件相對人寶華商業銀行股份有限公司主張抗告人於民國94
    年11月25日以其所有如附表所示之不動產，為向相對人借款
    之擔保而設定新台幣（下同）1,110,000 元之本金最高限額
    抵押權，存續日期自94年11月24日起至民國144 年11月23日
    止，約定依照各個債務契約所定清償日期為清償期，經登記
    在案。詎相對人於還款期間未按期繳款，爰聲請拍賣抵押物
    裁定，而原法院經查核後，乃依法裁定予以准許。
二、抗告人主張略以：本件拍賣抵押物事件尚未裁定前，抗告人
    曾於95年9 月13日提出聲明狀，於95年10月3 日提出異議狀
    ，准原法院未經開庭對質、查證即行裁決，且如附表所示之
    房屋非抗告人所購買，也未申請抵押借貸，故未有借貸之事
    實，相對人對於抗告人並無系爭債權存在云云。
三、按民法第873 條第1 項規定：「抵押權人於債權已屆清償期
    而未受清償者，得聲請法院拍賣抵押物，就其賣得價金而受
    清償」，是抵押權人依此規定聲請拍賣抵押物，係屬非訟事
    件，法院所為准駁之裁定，無確定實體法上法律關係存否之
    性質，於債權及抵押權之存否，亦無既判力。故祗須其抵押
    權已經依法登記，且抵押債權已屆清償期而未受清償，法院
    即應為准許拍賣抵押物之裁定，至於實體上法律關係有爭執
    之人，為求保護其權利，應另提起訴訟，以求解決。
四、本件抗告人之抗告意旨固以抵押權原因債權不存在，否認原
    裁定之效力云云，惟其所述之情即使屬實，然此亦係涉及債
    務之有無而屬實體上之爭執，此應由抗告人另行起訴以資解
    決，非本件裁定程序所得審究，則依上揭規定意旨，本院受
    理相對人聲請時，仍應為許可強制執行之裁定，是抗告為無
    理由，應予駁回。
五、依非訟事件法第46條、第21條第2 項、民事訴訟法第495 條
    之1 第1 項、第449 條第1 項、第78條，裁定如主文。
中    華    民    國    95    年    12    月    6     日
                民事第四庭審判長法  官    黃宏欽
                                法  官    黃宣撫
                                法  官    古振輝
以上正本證明與原本無異。
本裁定不得抗告。
如不服本裁定應於送達後10日內向本院提出再抗告狀，並繳納再
抗告費新台幣1000元。再為抗告應以適用法規顯有錯誤為理由，
並經本院之許可，該許可以原裁定所涉及之法律見解具有原則上
重要性者為限。
中    華    民    國    95    年    12    月    6     日
                                      書記官  陳展榮


司法院資訊處製作；財團法人民間司法改革基金會備份。
